【裁判字號】    95,易,329
【裁判日期】    950731
【裁判案由】    竊盜
【裁判全文】
臺灣苗栗地方法院刑事判決               95年度易字第329號
公  訴  人  臺灣苗栗地方法院檢察署檢察官
被      告  乙○○
                      號
                    （現另案在臺灣苗栗看守所羈押中）
上列被告因竊盜案件，經檢察官提起公訴（95年度偵字第2428號
），及移送併案辦理（95年度偵字第2429號、95年度偵字第2575
號、95年度偵字第3190號），本院依簡式審判程序判決如下：
    主  文
王志詮意圖為自己不法之所有，以恐嚇使人將本人之物交付，累
犯，處有期徒刑壹年。
    犯罪事實及理由
一、犯罪事實：
（一）王志詮曾因違反毒品危害防制條例、竊盜、贓物等案件，
      經法院分別判處有期徒刑8 月、6 月、10月、4 月確定，
      嗣定其應執行刑為有期徒刑2 年2 月，於94年10月17日（
      起訴書誤為18日）因縮刑期滿執行完畢。
（二）王志詮又基於意圖為自己不法所有之概括犯意，連續於下
      列時、地，竊取他人財物：
 （1）王志詮於95年1 月14日上午10時許，至苗栗縣造橋鄉龍昇
      村新庄仔10之1 號「台玉化學工業股份有限公司」（侵入
      建築物部分未據告訴），徒手打開大門後，進入公司內，
      持客觀上足供兇器使用之剪刀1 支（未扣案），竊取該公
      司所有之電線約78公斤，得手後載往苗栗縣頭份鎮仁愛里
      12鄰12之5 號「忠發舊貨行」，以1 公斤新台幣（下同）
      40元之價格，售給不知情之收貨員黃忠坤，變賣贓物所得
      共3120元，供其花用。嗣經苗栗縣警察局竹南分局偵查隊
      員警，於95年4 月21日借提王志詮外出查案，始悉上情（
      95年度偵字第2428號偵查卷部分）。
 （2）王志詮於95年1 月15日上午9 時許，在苗栗縣頭份鎮○○
      路70號前，以自備鑰匙1 支（未扣案），竊取己○○所有
      車牌號碼8406-FV 號廂型車，得手後供己使用。使用1天
      後，即將該部贓車丟棄在苗栗縣頭份鎮○○街高速公路橋
      下。嗣苗栗縣警察局竹南分局偵查隊員警，於95年4 月21
      日借提在押之王志詮外出查案，始悉上情（95年度偵字第
      2575號偵查卷部分）。
 （3）王志詮於95年2 月5 日晚上10時許，趁苗栗縣造橋鄉談文
      村談文湖63之1 號大門未關，潛入其內徒手竊取丙○○、
      丁○○懸掛在客廳牆上之鑰匙3 、4 串，及上址旁工廠內
      丁○○之割草機1 台、電鑽6 支，再以竊來之鑰匙，啟動
      停放在上址門口前邱桂香所有，由丙○○使用之車牌號碼
      4390-KY 自用小客車，得手後駕駛該部贓車離去。王志詮
      再於95年2 月12日12時58分許，以000-0000000 號公用電
      話，撥打丙○○之0000-000000 號行動電話，向丙○○恐
      嚇稱：想不想要回車子，如果要的話，8 萬元就可以拿回
      車子等語，使丙○○因此心生畏懼，同意交付贖款取回車
      子，王志詮要丙○○至新竹市中興百貨前交付贖款，丙○○未去，王志詮再於翌日（即13日）接續多次以0000-000
      000 號行動電話，撥打丙○○上開行動電話，經丙○○殺
      價，王志詮始同意降低贖款至3 萬元，王志詮要丙○○於
      95年2 月13日下午3 時許，至苗栗縣竹南鎮○○路御和園
      汽車旅館前交款，後因王志詮認為丙○○在騙他，揚言要
      放火燒毀該部自用小客車，於13日下午5 時59分許，王志
      詮再以電話與丙○○約定，在新竹市○○路中山高速公路
      新竹交流道橋下交款，而王志詮則向不知情之友人吳正雄
      借車，騙吳正雄陪同到上開地點要債，王志詮遂駕駛吳正
      雄之車牌號碼H2-4253 號自用小客車，搭載吳正雄前往，
      至該交流道後，丙○○坐上該部自用小客車，丙○○將3
      萬元交給坐在右前座之吳正雄清點數額，丙○○表示要看
      到車子才能給錢，吳正雄遂將錢退還給丙○○，迨抵達苗
      栗縣頭份鎮珊珠湖，丙○○見到失竊之上開自用小客車，
      始將3 萬元交給王志詮。嗣苗栗縣警察局竹南分局偵查隊
      員警，於95年4 月21日借提在押之王志詮外出查案，始悉
      上情（95年度偵字第2429號偵查卷部分）。
 （4）王志詮於95年2 月9 日晚上8 、9 時許，在苗栗縣頭份鎮
      ○○○ 路頭份鎮公所0871號路燈旁，以自備鑰匙1 支（未
      扣案），竊取羅英月所有由戊○○使用之車牌號碼Q8-584
      9 號自用小客車，得手後供己使用。使用半小時後，因汽
      油耗盡，隨即將該部贓車棄置在苗栗縣頭份鎮新華里下新
      店6 之26號旁產業道路珊瑚幹86-7號電桿。嗣苗栗縣警察
      局頭份分局偵查隊員警，於95年4 月28日借提在押之王志
      詮製作筆錄，始悉上情（95年度偵字第3190號偵查卷部分
      ）。
二、證據名稱：
（一）95年度偵字第2428號偵查卷部分：
 （1）被告王志詮於警詢時及偵、審中之自白。
 （2）廢棄物回收再利用讓渡切結書1紙。
 （3）竊盜現場照片2張。
 （4）證人黃忠坤於警詢時之證述。
 （5）被害人公司負責人甲○○於警詢時之證述。
（二）95年度偵字第2575號偵查卷部分：
 （1）被告王志詮於警詢時及偵、審中之自白。
 （2）被害人己○○於警詢時之證述。
 （3）失竊車輛照片2張。
 （4）苗栗縣警察局車輛協尋、車牌失竊證明單影本1紙。
 （5）苗栗縣警察局車輛協尋受理報案單影本1紙。
 （6）車輛竊盜、車牌失竊資料個別查詢報表- 查詢車輛認可資
      料1 紙。
（三）95年度偵字第2429號偵查卷部分：
 （1）被告王志詮於警詢時及偵、審中之自白。
 （2）證人吳正雄思於警詢時之證述。
 （3）被害人丙○○、丁○○於警詢時之證述。
 （4）被告王志詮竊盜地點之照片1張。
 （5）通聯調閱查詢單1份。
 （6）車輛竊盜、車牌失竊資料個別查詢報表- 查詢車輛認可資
      料1 紙。
（四）95年度偵字第3190號偵查卷部分：
 （1）被告王志詮於警詢時及偵、審中之自白。
 （2）證人戊○○思於警詢時之證述。
 （3）車輛竊盜、車牌失竊資料個別查詢報表- 查詢車輛認可資
      料1 紙。
 （4）苗栗縣警察局車輛協尋、車牌失竊證明單影本1紙。
 （5）苗栗縣警察局車輛協尋受理報案單影本1紙。
 （6）現場照片7張
三、量刑理由：
    被告王志詮於犯罪事實欄（二）之（1）所 為，係犯刑法第
    321 條第1 項第3 款之攜帶兇器竊盜罪；被告王志詮於犯罪
    事實欄（二）之（2） 所為，係犯刑法第320 條第1 項之普
    通竊盜罪；被告王志詮於犯罪事實欄（二）之（3） 所為，
    則係犯刑法第321 條第1 項第1 款於夜間侵入住宅竊盜罪、
    刑法第346 條第1 項之恐嚇取財罪；被告王志詮於犯罪事實
    欄（二）之（4） 所為，係犯刑法第320 條第1 項之普通竊
    盜罪。查被告乙○○行為後，刑法第56條連續犯之規定，業
    於94年1 月7 日修正公布刪除，並於95年7 月1 日施行，則
    被告乙○○之犯行，因行為後新法業已刪除連續犯之規定，
    此刪除雖非犯罪構成要件之變更，但顯已影響行為人刑罰之
    法律效果，自屬法律有變更，依新法第2 條第1 項規定，比
    較新、舊法結果，仍應適用較有利於被告乙○○之行為時法
    律即舊法論以連續犯（最高法院95年第8 次刑事庭會議決議
    參照），故被告王志詮先後4 次之竊盜行為，時間緊接，所
    犯罪名之構成要件相同，顯係基於概括犯意而為，應依連續
    犯之規定，論以情節較重之於夜間侵入住宅竊盜之1 罪（因
    此次犯罪所得較多），並依法加重其刑。次查，被告王志詮
    曾因違反毒品危害防制條例、竊盜、贓物等案件，經法院分
    別判處有期徒刑8 月、6 月、10月、4 月確定，嗣定其應執
    行刑為有期徒刑2 年2 月，於94年10月17日因縮刑期滿執行
    完畢，有台灣高等法院被告前案紀錄表在卷足憑，5 年內再
    故意犯本件有期徒刑以上刑之罪，為累犯，不論依修正前刑
    法第47條之規定，或修正後刑法第47條第1 項之規定，對被
    告乙○○均無不利，依刑法第2 條第1 項從舊從輕原則之規
    定，自仍應適用修正前刑法第47條之規定，就竊盜部分遞加
    重其刑，就恐嚇取財部分加重其刑。再查，被告乙○○行為
    後，94年1 月7 日修正公布之刑法，已刪除第55條關於牽連
    犯之規定，被告王志詮所犯上開於夜間侵入住宅竊盜罪、恐
    嚇取財罪間，有方法結果之牽連犯關係，依修正前刑法第55
    條之規定，應從一重處斷；但依修正後之刑法，既已刪除牽
    連犯之規定，則所犯上述2 罪，應依數罪併罰之規定分論併
    罰，比較新舊法之規定，修正後之規定並非較有利於被告，
    依刑法第2 條第1 項從舊從輕原則之規定，仍應適用行為時
    之法律，即適用修正前刑法第55條牽連犯之規定，從一重之
    恐嚇取財罪處斷。爰審酌被告王志詮有上開前科紀錄，足見
    其人素行不佳，甫出獄後不久，又一再犯罪，危害當地社會
    治安不小，理應重罰，惟念其犯後能白承認，尚知悔悟，並
    節省有限之司法資源，本院再參酌檢察官之具體求刑，量處
    被告乙○○如主文所示之刑，以資懲儆。至被告王志詮所有
    之行竊工具剪刀及自備鑰匙各1 支，因未經扣案，為避免將
    來執行之困難，本院不另為沒收之諭知，附此敘明。
四、公訴人就被告王志詮有犯罪事實欄（二）之（2） 、（3）
    、（4） 之竊盜及恐嚇取財犯行，而以台灣苗栗地方法院檢
    察署95年度偵字第2429號、95年度偵字第2575號、95年度偵
    字第3190號偵查卷，移送本院併案審理乙節，因移送併辦部
    分，與起訴被告王志詮竊盜部分，有修正前刑法規定之連續
    犯、牽連犯裁判上1 罪關係，依審判不可分原則，本院自應
    一併予以審理，併此敘明。
五、應適用之法條：
（一）刑事訴訟法第273 條之1 第1 項、第299 條第1 項前段、
      第310 條之2、第454條第1項。
（二）刑法第2 條第1 項、修正前刑法第56條、第321 條第1 項
      第1 款、第346 條第1 項、修正前刑法第55條後段、修正
      前刑法第47條。
（三）罰金罰鍰提高標準條例第1 條前段。
六、本判決係依刑事訴訟法第310 條之2 、第454 條第1 項製作
    ，依法僅記載當事人欄、主文、犯罪事實、證據名稱以及應
    適用之法條，其中犯罪事實部分，依同法第308 條之修正立
    法理由，亦僅記載犯罪構成要件事實，關於刑罰加重事由（
    含累犯在內）免予記載（法院辦理刑事訴訟案件應行注意事
    項第144 點參照），但仍於主文予以表明，並於應適用之法
    條欄予以引用。如不服本判決，應於判決送達之日起10日內
    ，向本院提起上訴。
本案經檢察官石東超到庭執行職務。
中    華    民    國    95    年    7     月    31    日
                  刑事第三庭    法  官  柳 章 峰
以上正本證明與原本無異。
如不服本判決，應於判決送達後10日內向本院提出上訴狀（應抄
附繕本）。告訴人或被害人如對於本判決不服者，應具備理由請
求檢察官上訴，其上訴期間之計算係以檢察官收受判決正本之日
期為準。
                                書記官  陳 采 瑜
中    華    民    國    95    年    7     月    31    日
附記論罪之法條全文：
中華民國刑法第321 條
犯竊盜罪而有左列情形之一者，處6 月以上、5 年以下有期徒刑
：
一於夜間侵入住宅或有人居住之建築物、船艦或隱匿其內而犯之
者。二毀越門扇、牆垣或其他安全設備而犯之者。三攜帶兇器而
犯之者。四結夥三人以上而犯之者。
五  乘火災、水災或其他災害之際而犯之者。
六  在車站或埠頭而犯之者。
前項之未遂犯罰之。
中華民國刑法第346條
(單純恐嚇罪)
意圖為自己或第三人不法之所有，以恐嚇使人將本人或第三人之
物交付者，處6 月以上5 年以下有期徒刑，得併科1 千元以下罰
金。
以前項方法得財產上不法之利益，或使第三人得之者，亦同。
前二項之未遂犯罰之。


司法院資訊處製作；財團法人民間司法改革基金會備份。
